# 用法人个人名义办理的车贷

提问人：小兵审计 时间：2016-08-12 10:12:25
公司购买宝马汽车，共五十万，所有人为公司，用法人个人名义申请车贷三十万，每月利息由公司承担，但是银行中实际付款人为法人，签订合同借款人为法人，请问：账上计入长期应付款-法人还是长期借款-银行？

回答人：chenyiwei
因为根据该贷款合同，直接贷款关系还是发生在该法人代表与银行之间，企业与银行之间没有直接的借贷关系，因此建议在账务处理中作为对该法人代表的其他应付款或长期应付款（根据还款期限而定）。

提问人：小兵审计 时间：2016-08-30 19:41:23
陈版，您好，追问：企业每个月还款时直接冲销其他应收款-法人，调至长期应付款-法人后，因 14 、 15 年账上存在大额其他应收款-法人，请问，长期应付款-法人与其他应收款-法人是否需抵销？

回答人：chenyiwei
请对照金融工具列报准则中对金融资产、金融负债抵销列报应满足条件的规定判断。个人理解本案例中不满足抵销条件。